【裁判字號】    99,交聲,4480
【裁判日期】    991231
【裁判案由】    交管條例聲異
【裁判全文】
臺灣板橋地方法院交通事件裁定        99年度交聲字第4480號
原處分機關  交通部公路總局臺北區監理所
異  議  人
即受處分人  黃玉如
上列異議人即受處分人因違反道路交通管理處罰條例案件，對於
交通部公路總局臺北區監理所於民國99年12月2 日所為之處分（
原處分：北監自裁字裁40-ZGC122988號），聲明異議，本院裁定
如下：
    主  文
異議駁回。
    理  由
一、原處分意旨略以：異議人即受處分人黃玉如（下稱受處分人
    ）於民國99年10月17日13時50分許，駕駛車牌號碼0766－TV
    號自用小客車，行經國道六號公路西向6.8 公里處，其時速
    107 公里之速度，超過規定之最高時速（90公里），經雷達
    測速儀感應拍照採證後，為國道公路警察局員警以公警局交
    字第ZGC122988 號舉發違反道路交通管理事件通知單逕行舉
    發，嗣經原處分機關於99年12月2 日依道路交通管理處罰條
    例第33條第1 項第1 款、第63條第1 項第1 款規定，裁處受
    處分人罰鍰新臺幣（下同）3,000 元，並記違規點數1 點。
二、聲明異議意旨則以：受處分人要求出示測速照相設備相關文
    件，含：中華民國經濟部標準檢驗局核發之雷射測速儀檢定
    合格證書、操作員警江榮宏之雷射測速儀受訓合格證明，依
    據行政程序法第8 條「行政行為，應以誠實信用之方法為之
    ，並應保護人民正當合理之信賴。」，合格之儀器，需配合
    受訓合格人員操作，方能合乎正當性與合理性，若無法出示
    上述二項合格證明，請求撤銷原處分云云。
三、按汽車行駛於高速公路、快速公路或設站管制之道路，不遵
    使用限制、禁止、行車管制及管理事項之管制規則，而有行
    車速度超過規定之最高速限或低於規定之最低速限者，處汽
    車駕駛人3,000 元以上6,000 元以下罰鍰，並予記違規點數
    1 點，道路交通管理處罰條例第33條第1 項第1 款、第63條
    第1 項第1 款分別定有明文。次按汽車駕駛人之行為，經以
    科學儀器取得證據資料證明其行為違規，當場不能或不宜攔
    截製單舉發者，得逕行舉發，道路交通管理處罰條例第7 條
    之2 第1 項第7 款亦有明定。
四、經查：
（一）本件受處分人於99年10月17日13時50分許，駕駛車牌號碼
      0766－TV號自用小客車，行經國道六號公路西向6.8 公里
      處，因有「速限90公里，經雷達測定行速為107 公里，超
      速17公里」之違規事實，經國道公路警察局員警以雷達測
      速儀感應照相採證後，填製公警局交字第ZGC122988 號舉
      發違反道路交通管理事件通知單逕行舉發，並由原處分機
      關以受處分人違反道路交通管理處罰條例第33條第1 項第
      1 款規定，於99年12月2 日以北監自裁字裁40-ZGC122988
      號裁決書裁處受處分人罰鍰3,000 元，並記違規點數1 點
      等情，有測速照相之車輛違規採證照片、上開裁決書及送
      達證書附卷可稽，觀諸上開採證照片，清楚顯示受處分人
      之車牌號碼、違規日期、時間、行車速度、路段名稱及速
      限標準，且受處分人就其有駕駛前揭車輛行經上述地點乙
      節並不爭執，是受處分人確有於上述時、地未遵從速限，
      而駕車超速之違規事實，堪先認定。
（二）至受處分人雖以前揭情詞置辯；惟查，本件舉發時所使用
      之雷達測速儀，係125 Hz照相式規格、LTI 廠牌、型號為
      ULTRA LYTE Compact、器號為UX019369，而上開雷達測速
      儀於99年3 月18日由經濟部標準檢驗局檢定合格，檢定合
      格單號碼MOGB0000000 ，有效期限至100 年3 月31日等節
      ，此有內政部警政署國道公路警察局第七警察隊99年11月
      23日公警七交字第0990771795號函及檢附之雷達測速儀檢
      定合格證書各1 紙在卷可佐，足見本件所使用之雷達測速
      儀係由經濟部標準檢驗局檢定合格，於拍照採證受處分人
      之違規行為時，仍在檢定有效之期限內，且衡諸經濟部標
      準檢驗局係負責國家標準制定及檢驗之機構，其檢驗後發
      給之證書自有公信力，復無證據證明該儀器有何等故障或
      失準情事，堪認本件執以採證之雷達測速儀之準確度當值
      信賴，所測得之數據資料洵屬正確無訛。再者，行車速度
      依速限標誌或標線之規定，道路交通安全規則第93條第1
      項定有明文，考其立法意旨，乃在求兼顧行車順暢及廣大
      用路人安全之維護；且雷達測速儀設置之目的，乃在敦促
      駕駛人依行車速限駕駛，以期在駕駛人避免受罰之心理下
      ，達到依行車速限駕駛，進而維護行車安全之最大效益。
      是以，相關道路交通安全法規既係基於社會大眾用路之安
      全及避免發生事故等目的而訂定，屬社會大眾用路之基本
      依據，駕駛人於駕駛車輛時本即具有遵守相關規定以保障
      自身及他人行車安全之義務。然本件受處分人僅空言質疑
      測速儀及操作人員之正當性云云，揆諸上開說明，即非可
      採。
五、綜上所述，本件受處分人確有於前揭時、地，駕駛上開自用
    小客車，行車速度超過規定之最高速限17公里之違規行為，
    堪予認定。原處分機關以受處分人上開違規行為明確，而裁
    處罰鍰3,000 元，並記違規點數1 點，核無違誤。從而，本
    件異議為無理由，應予駁回。
據上論斷，應依道路交通管理處罰條例第87條第2 項，道路交通
事件處理辦法第18條，裁定如主文。
中    華    民    國    99    年    12    月    31    日
                    交通法庭  法  官  廖欣儀
以上正本證明與原本無異。
如不服本裁定應於送達後5日內敘明理由向本院提出抗告狀。
                              書記官  顏偉林
中    華    民    國    99    年    12    月    31    日

司法院資訊處製作；財團法人民間司法改革基金會備份。
